Inventaris van het archief van het Bureau Afwikkeling Bezoldiging 1940-1945 van de Hoofdafdeling Intendance en Administratie van de Koninklijke Marine
Nationaal Archief, Den Haag
- HOOFDAFDELING INTENDANCE EN ADMINISTRATIE, 1
  - Bureau Afwikkeling 1940 - 1945, 1.1
    - Onderduikperiode in Nederland, 1.1.2
      - Persoonsdossiers., 1940 - 1956; 22-496; 475 omslagen
        - Kurk, H.J.; geb.dat.: - Verblijfplaats: vanaf 26 november 1940 geïnterneerd in de gevangenis te Scheveningen en het concentratiekamp Buchenwald. 1946, 282
        - Kussendrager, D.; geb.dat.: 17 - 08 - 1908 Verblijfplaats: vanaf 13 mei 1943 ondergedoken in Sneek, actief bij een verzetsgroep, later NBS, in Oppenhuizen. 1946 - 1948, 283
        - Kuster, S.G.; geb.dat.: - Verblijfplaats: ondergedoken, vanaf 1 juli 1944 werkzaam bij het Rijksbureau voor Metaalverwerkende Industrie, op 14 april 1945 gefusilleerd. 1947, 284
        - Kwast, M.; geb.dat.: 14 - 05 - 1919 Verblijfplaats: vanaf 13 mei 1943 ondergedoken in Harlingen. 1947 - 1949, 285
        - Lagerveld, W.H.; geb.dat.: - Verblijfplaats: vanaf 13 mei 1943 ondergedoken in Den Helder. 1946 - 1947, 286
        - Landman, M.; geb.dat.: 07 - 05 - 1918 Verblijfplaats: vanaf 13 mei 1943 illegaal werkzaam bij de fa. D.A.W. Kloos te Enschede. 1946 - 1948, 287
        - Landzaad, J.; geb.dat.: 14 - 05 - 1910 Verblijfplaats: vanaf 13 mei 1943 ondergedoken en werkzaam bij het Rijksbureau voor de Voedselvoorziening. 1946 - 1949, 288
        - Langen, A.A. de; geb.dat.: - Verblijfplaats: vanaf 13 maart 1942 politiek gevangene in gevangenis en concentratiekampen. 1946 - 1953, 289
        - Langen, G. de; geb.dat.: - Verblijfplaats: vanaf 2 maart 1942 politiek gevangene in gevangenissen in Nederland, Rheinbach en Wittenberg. 1946 - 1948, 290
        - Langeraar, W.; geb.dat.: - Verblijfplaats: vanaf 21 juli 1941 politiek gevangene in tuchthuizen in Nederland en Duitsland. 1946, 291
        - Lauwerens, L.; geb.dat.: - Verblijfplaats: vanaf mei 1943 ondergedoken. 1946, 292
        - Leenders, F.J.; geb.dat.: 30 - 05 - 1908 Verblijfplaats: vanaf 13 mei 1943 ondergedoken in Rotterdam en Vlissingen. 1944 - 1948, 293
        - Leenhouts, J.A.; geb.dat.: 06 - 03 - 1899 Verblijfplaats: vanaf 13 mei 1943 ondergedoken in Oost-Kapelle. 1947 - 1949, 294
        - Lettink, H.W.; geb.dat.: - Verblijfplaats: vanaf 13 mei 1943 ondergedoken in Schoonhoven, Utrecht, Amsterdam en Andijk. 1947, 295
        - Linden, F.A.D. van der; geb.dat.: 30 - 07 - 1920 Verblijfplaats: vanaf 13 mei 1943 ondergedoken bij ouders thuis. 1946 - 1949, 296
        - Loo, A.J.C. van; geb.dat: - Verblijfplaats: van 10 mei 1942 tot 23 oktober 1944 ondergedoken. 1946, 297
        - Lugt, J.H.Ch. van der; geb.dat.: 27 - 02 - 1912 Verblijfplaats: vanaf 10 mei 1943 ondergedoken, van 27 december 1943 tot 14 november 1944 werkzaam bij het Rijksbureau voor de Voedselvoorziening. 1946 - 1949, 298
        - Luiten, W.; geb.dat.: 01 - 07 - 1922 Verblijfplaats: vanaf mei 1943 krijgsgevangene in de gevangenis te Scheveningen, maart 1945 gevlucht. 1946 - 1949, 299
        - Luiting, H.; geb.dat.: 30 - 03 - 1906 Verblijfplaats: vanaf 13 mei 1943 ondergedoken, vanaf november 1944 werkzaam voor een schipper in Harderwijk. 1949 - 1950, 300
        - Lunteren, F. van; geb.dat.: - Verblijfplaats: van 13 mei 1943 tot september 1944 ondergedoken en werkzaam bij Nederlandsche Seintoestellen Fabriek te Hilversum. 1946, 301
        - Lutterhof, A.D.; geb.dat.: - Verblijfplaats: van 13 mei 1943 tot april 1945 werkzaam bij de Vereeniging Jachthaven Nieuwenmeer te Aalsmeer en vrijgesteld van afvoering in krijgsgevangenschap. 1946 - 1948, 302
        - Maas, P.; geb.dat.: 03 - 11 - 1914 Verblijfplaats: vanaf mei 1943 ondergedoken en actief als leider van een verzetsgroep. 1946 - 1949, 303
        - Manshanden, C.P.; geb.dat.: 28 - 08 - 1905 Verblijfplaats: van 4 februari 1943 tot juni 1945 politiek gevangene. 1946 - 1948, 304
        - Meer, J.W. van; geb.dat.: - Verblijfplaats: vanaf 13 mei 1943 werkzaam op landbouwbedrijf in de Wieringerwaard. 1946 - 1948, 305
        - Meijdam, F.; geb.dat.: - Verblijfplaats: vanaf 1 augustus 1943 ondergedoken in St. Pancras, Broek op Langendijk en Asperen. 1946, 306
        - Meijer, K.; geb.dat.: 01 - 12 - 1919 Verblijfplaats: vanaf 13 mei 1943 ondergedoken in Wonseradeel. 1946 - 1949, 307
        - Menten, F.; geb.dat.: - Verblijfplaats: vanaf 13 mei 1943 ondergedoken. 1946 - 1948, 308
        - Mersie, I.M.; geb.dat.: 04 - 10 - 1904 Verblijfplaats: vanaf 13 mei 1943 ondergedoken. 1947 - 1949, 309
        - Meuldijk, K. geb.dat.: - Verblijfplaats: vanaf 6 augustus 1943 ondergedoken, in maart 1944 als illegaal werker in Den Haag gearresteerd en geïnterneerd in Bergen-Belsen, op 24 april 1945 overleden. 1946, 310
        - Meulen, J. van de; geb.dat.: - Verblijfplaats: vanaf 13 mei 1943 ondergedoken in Donkerbroek (Friesland). 1946 - 1948, 311
        - Meulen, M. van der; geb.dat.: - Verblijfplaats: van 19 augustus 1940 tot 21 mei 1944 werkzaam als politieambtenaar in Rotterdam. 1946, 312
        - Mey, J.N.J. van der; geb.dat.: - Verblijfplaats: vanaf 21 september 1941 geïnterneerd in gevangenissen in Nederland en Duitsland. 1946, 313
        - Meyden, H.C. van der; geb.dat.: 02 - 05 - 1910 Verblijfplaats: vanaf 10 mei 1943 ondergedoken in Sneek, Vlissingen en Amsterdam. 1947 - 1948, 314
        - Michels, A.M.; geb.dat.: - Verblijfplaats; vanaf 1 september 1941 krijgsgevangene in Duitsland en op 11 mei 1942 gefusilleerd. 1946, 315
        - Moens, A.; geb.dat.: 15 - 09 - 1920 Verblijfplaats: vanaf 13 mei 1943 ondergedoken en werkzaam bij de Machine Fabriek van Bertus en Wouw en bij de Ondergrondse in Tilburg. 1946 - 1949, 316
        - Moesman, J.H.; geb.dat.: - Verblijfplaats: als ziekenverpleger vrijgesteld van krijgsgevangenschap. 1946 - 1948, 317
        - Moor, A.; geb.dat.: 11 - 07 - 1913 Verblijfplaats: vanaf 13 mei 1943 ondergedoken en illegaal werkzaam voor de Ondergrondse op Texel. 1946 - 1949, 318
        - Mous, D.B.; geb.dat.: 17 - 07 - 1918 Verblijfplaats: vanaf mei 1943 ondergedoken bij boeren in Slagharen. 1947 - 1949, 319
        - Mulder, A.; geb.dat.: - Verblijfplaats: werkzaam bij de PTT en lid van de ondergrondse in Utrecht, vanaf mei 1942 na een razzia door de Duitsers ondergedoken en gevlucht naar Frankrijk. 1946 - 1949, 320
        - Mulder, J.W.; geb.dat.: - Verblijfplaats: vanaf 13 mei 1943 ondergedoken in Baflo (Groningen). 1946 - 1948, 321
        - Mullens, J.R., geb.dat.: 07 - 04 - 1898 Verblijfplaats: vanaf 13 mei 1943 ondergedoken in Amsterdam. 1946 - 1949, 322
        - Neefjes, P.P.; geb.dat.: - Verblijfplaats: van 15 juni 1940 tot mei 1945 werkzaam bij de fa. Hoornsman in Den Helder, op 26 november 1946 vermoord. 1948, 323
        - Nek, A.H. van; geb.dat.: - Verblijfplaats: vanaf 13 mei 1943 ondergedoken in Maurik, verder onduidelijk. 1947 - 1949, 324
        - Nettelman, L.; geb.dat.: - Verblijfplaats: vanaf 10 mei 1943 ondergedoken in Arnhem en Dirkshorn. 1949 - 1950, 325
        - Neut, G. van der; geb.dat.: - Verblijfplaats: onbekend, kreeg wel het oorlogsherinneringskruis. 1952, 326
        - Nieuwenhuijs, C.A.; geb.dat.: - Verblijfplaats: vanaf 13 mei 1943 ondergedoken in Monster. 1946 - 1948, 327
        - Nieuwkamp, H.; geb.dat.: - Verblijfplaats: vanaf 15 december 1943 ondergedoken. 1946 - 1948, 328
        - Noordhoff, S.; geb.dat.: - Verblijfplaats: vanaf 13 mei 1943 ondergedoken in Leeuwarden en Oranjewoud. 1946 - 1947, 329
        - Ojik, J.C.; geb.dat.: - Verblijfplaats: van 15 oktober 1942 tot 24 augustus 1943 werkzaam als wachtmeester bij de staatspolitie, daarna ontslagen en veroordeeld tot 8 maanden gevangenisstraf wegens ontoelaatbaar gedrag. 1946 - 1947, 330
        - Okel, L.; geb.dat.: 09 - 11 - 1911 Verblijfplaats: van 9 juli 1942 tot 8 oktober 1943 geïnterneerd in tuchthuis Rheinbach, daarna werkzaam bij de Nederlandsche Spoorwegen te Schagen. 1949, 331
        - Omvlee, J.; geb.dat.: - Verblijfplaats: van 13 mei tot 30 juni 1943 ondergedoken thuis te Emmen, van 30 juni tot 15 september 1943 in Odoorn, van 16 september 1943 tot 4 februari 1944 in Oud-Karspel, van 4 februari tot 16 februari 1944 geïnterneerd in gevangenis te Leeuwarden, van 16 februari tot 1 april 1944 in gevangenis te Amersfoort, van 1 april 1944 tot 8 maart 1945 in Arbeiderskamp te Dessau. 1946 - 1948, 332
        - Oort, W.J.J.; geb.dat.: - Verblijfplaats: vanaf 13 mei 1943 ondergedoken, daarna geïnterneerd in Duitsland, op 4 september 1944 gefusilleerd. 1946, 333
        - Oostland, F.; geb.dat.: 30 - 05 - 1918 Verblijfplaats: vanaf 13 april 1942 werkzaam bij de PTT in Groningen, vanaf 11 september 1943 ondergedoken in Friesland. 1947 - 1948, 334
        - Opijnen, D. van; geb.dat.: - Verblijfplaats: van 13 mei 1943 tot 8 mei 1945 ondergedoken. 1948, 335
        - Os, J. van; geb.dat.: 29 - 03 - 1914 Verblijfplaats: vanaf 13 mei 1943 ondergedoken in Delft. 1946 - 1948, 336
        - Otten, C.; geb.dat.: 05 - 04 - 1911 Verblijfplaats: werkzaam als conciërge bij de gemeenteschool te Den Helder, vanaf 13 mei 1943 ondergedoken in Leiderdorp en vanaf mei 1944 in de Wieringerwaard. 1946 - 1949, 337
        - Oud, C.; geb.dat.: 17 - 01 - 1922 Verblijfplaats: vanaf mei 1942 ondergedoken in Frankrijk. 1946 - 1949, 338
        - Ouden, M. van den; geb.dat.: 26 - 03 - 1921 Verblijfplaats: vanaf 13 mei 1943 ondergedoken in Sneek. 1946 - 1949, 339
        - Oudheusden, R.; geb.dat.: - Verblijfplaats: vanaf 15 september 1943 ondergedoken in Hilversum en werkzaam als boekhouder bij de fa. Versteeg te Naarden, later actief bij de KP der Nederlandsche Strijdkrachten te Amsterdam. 1946 - 1947, 340
        - Overgaauw, G.F.J.; geb.dat.: 28 - 11 - 1921 Verblijfplaats: vanaf 13 mei 1943 ondergedoken, vanaf december 1943 werkzaam bij de Ausbildungswerkstatt in Rotterdam, vanaf februari 1944 weer ondergedoken en illegaal werkzaam bij diverse werkgevers. 1946 - 1949, 341
        - Paardenkooper, F.; geb.dat.: 08 - 01 - 1909 Verblijfplaats: vanaf 8 mei 1943 ondergedoken in Nieuw-Dordrecht. 1948, 342
        - Paauw, Th. de; geb.dat.: - Verblijfplaats: van 13 mei 1943 tot 22 maart 1945 werkzaam op de Binnenscheepvaart. 1946 - 1948, 343
        - Palmer, W.; geb.dat.: 30 - 09 - 1905 Verblijfplaats: vanaf 13 mei 1943 ondergedoken en werkzaam als dagportier bij de gemeente Amsterdam. 1946 - 1948, 344
        - Pijl, J.C. en M.A. Pijl; geb.dat.: 26 - 06 - 1922 en 05 - 06 - 1921 (twee broers) Verblijfplaats: in 1943 werkzaam bij de Teerfabriek in Uithoorn, daarna onderdoken in hun eigen huis, op 8 maart 1945 samen met hun vader opgepakt en gefusilleerd. 1945 - 1947, 345
        - Piller, H.; geb.dat.: - Verblijfplaats: vanaf 14 maart 1944 ondergedoken. 1946 - 1948, 346
        - Pol, J.; geb.dat.: 14 - 05 - 1910 Verblijfplaats: vanaf 13 mei 1943 ondergedoken te Ermelo. 1946 - 1949, 347
        - Poldervaart, G.; geb.dat.: 24 - 01 - 1922 Verblijfplaats: werkzaam bij Rijkswerkkamp Lemmer in de Noord-Oost-Polder, vanaf 13 mei 1943 krijgsgevangene, vanaf 17 september 1943 op aandrang van zijn werkgever vrijgelaten en in zijn betrekking hersteld. 1946 - 1949, 348
        - Portier, H.M.; geb.dat.: - Verblijfplaats: vanaf 13 mei 1943 ondergedoken. 1946, 349
        - Postma, H.; geb.dat.: 18 - 01 - 1920 Verblijfplaats: vanaf 13 mei 1943 ondergedoken in Warffum, Houwerzijl, Lauwerzijl, Grijpskerk, Doezem, Lheebroek, Groningen Doezem en Sebaldeburen. 1947, 350
        - Pouwer, P.J.; geb.dat.: 12 - 09 - 1919 Verblijfplaats: vanaf 13 mei 1949 ondergedoken in Overijssel en op Walcheren. 1946 - 1949, 351
        - Pover, J.C.; geb.dat.: - Verblijfplaats: vanaf 13 mei 1943 als machinist bij de Reederij De Annie te Amsterdam vrijgesteld van afvoering in krijgsgevangenschap. 1946 - 1948, 352
        - Profijt, A.; geb.dat.: - Verblijfplaats: vanaf 8 mei 1943 ondergedoken. 1946 - 1948, 353
        - Pronk, P.; geb.dat.: 04 - 01 - 1921 Verblijfplaats: vanaf 10 mei 1942 afgevoerd uit de fabriek van de fa. Wilson te Den Haag naar Spandau, 2 maanden daar werkzaam, daarna gevlucht en ondergedoken in Nederland, vanaf 9 mei 1943 krijgsgevangene, afgekeurd voor werk wegens zware mishandeling en opgenomen in het Militair Hospitaal te Den Haag waar hij op 17 januari 1944 overleed. 1947, 354
        - Prouw, J.C.T. de; geb.dat.: 17 - 01 - 1921 Verblijfplaats: vanaf mei 1943 ondergedoken in Woubach (Limburg), vanaf 19 juni 1943 geïnterneerd in Maastricht, Amersfoort, Utrecht en Mühlberg, vanaf 8 januari 1944 gevlucht en ondergedoken in Nederland. 1949, 355
        - Pundert, P. de.; geb.dat.: 24 - 02 - 1921 Verblijfplaats: werkzaam met ausweiss als zelfstandige in zijn vaders landbouw- en fruitteeltbedrijf, vanaf 13 mei 1943 ondergedoken in Gelderland. 1946 - 1954, 356
        - Quant, L.H.; geb.dat.: - Verblijfplaats: vanaf 13 januari 1942 politiek gevangene in gevangenissen, concentratiekampen en tuchthuizen in Nederland en Duitsland. 1946 - 1949, 357
        - Raadsheer, K.J.J.; geb.dat.: 10 - 10 - 1900 Verblijfplaats: in mei 1943 ziek, daarna ondergedoken en werkzaam bij het Droogbedrijf Hollandia in Limmen. 1950 - 1951, 358
        - Reddering, H.; geb.dat.: 21 - 08 - 1904 Verblijfplaats: vanaf 12 mei 1943 ondergedoken in Hilversum. 1947 - 1949, 359
        - Reems, M. van; geb.dat.: - Verblijfplaats: vanaf 13 mei 1943 ondergedoken. 1946 - 1947, 360
        - Reeuwijk, N.G.; geb.dat.: 10 - 10 - 1919 Verblijfplaats: vanaf 29 april 1943 werkzaam in Duitsland, vanaf september 1944 gevlucht en ondergedoken in de Achterhoek te Sinderen. 1946 - 1949, 361
        - Regeling, J.; geb.dat.: - Verblijfplaats: vanaf juli 1943 ondergedoken. 1946, 362
        - Reiff, J.; geb.dat.: - Verblijfplaats: vanaf 13 mei 1943 ondergedoken in Teuge (Gelderland), Blaricum en Alkmaar. 1946 - 1947, 363
        - Reinderts, F.P.; geb.dat.: - Verblijfplaats: vanaf 13 mei 1943 vrijgesteld van krijgsgevangenschap. 1946 - 1948, 364
        - Reinink, D.; geb.dat.: 23 - 07 - 1920 Verblijfplaats: vanaf 10 mei 1943 ondergedoken door het hele land, vanaf 5 december 1944 werkzaam op een abattoir in Emmen. 1946, 365
        - Remmerswaal, J.C.; geb.dat.: - Verblijfplaats: vanaf 13 mei 1943 ondergedoken. 1946, 366
        - Renswoude, A. van; geb.dat.: - Verblijfplaats: vanaf 13 mei 1943 ondergedoken in Friesland. 1946 - 1948, 367
        - Riebeek, N.P.W.; geb.dat.: 14 - 03 - 1923 Verblijfplaats: vanaf 30 november 1943 geïnterneerd in gevangenissen en concentratiekamp te Amsterdam, Vught en Utrecht. 1949 - 1950, 368
        - Rijkse, J. de; geb.dat.: 07 - 10 - 1913 Verblijfplaats: vanaf 13 mei 1943 ondergedoken en werkzaam in de illegaliteit in Nieuwland. 1946 - 1949, 369
        - Rijneveld, L.; geb.dat.: - Verblijfplaats: van 13 mei 1943 tot 12 augustus 1943 ondergedoken, daarna krijgsgevangene. 1946, 370
        - Rijs, J.A.; geb.dat.: - Verblijfplaats: van 16 september 1942 tot 6 juni 1945 werkzaam als gestichtsveldwachter bij de Rijkswerkinrichting in Veenhuizen. 1946 - 1948, 371
        - Ritchi, J.; geb.dat.: - Verblijfplaats: vanaf 13 mei 1943 ondergedoken en tot september 1944 werkzaam bij de ondergrondse Belgische Witte Brigade. 1946 - 1948, 372
        - Roderkerke, A.T.P.J.; geb.dat.: - Verblijfplaats: vanaf 13 mei 1943 ondergedoken in Amsterdam. 1948 - 1949, 373
        - Roelofs, H.C.; geb.dat.: - Verblijfplaats: vanaf 13 mei 1943 vrijgesteld van krijgsgevangenschap en werkzaam bij de Rijkswerf te Willemsoord. 1946 - 1948, 374
        - Roest, C.J.; geb.dat.: - Verblijfplaats: van mei 1943 tot oktober 1944 krijgsgevangene. 1946 - 1947, 375
        - Roeters, B.J.G.; geb.dat.: 05 - 01 - 1919 Verblijfplaats: van augustus 1942 tot augustus 1944 werkzaam op de Rijnvaart in Duitsland, daarna geïnterneerd in Buchenwald. 1949, 376
        - Rohde, J.L.; geb.dat.: - Verblijfplaats: vanaf december 1943 ondergedoken, vanaf december 1944 geïnterneerd in een concentratiekamp. 1946, 377
        - Rooij, Th.L.M. de; geb.dat.: 07 - 03 - 1909 Verblijfplaats: vanaf 13 mei 1943 ondergedoken in Leiden. 1947 - 1949, 378
        - Rosier, I.; geb.dat.: 18 - 12 - 1917 Verblijfplaats: vanaf juli 1943 ondergedoken in Dordrecht. 1948 - 1949, 379
        - Rouw, J.; geb.dat.: 13 - 01 - 1914 Verblijfplaats: van 12 oktober 1943 tot 1 april 1944 werkzaam bij de Gestichtspolitie in Veenhuizen, daarna ondergedoken. 1946 - 1953, 380
        - Roymans, H.Th.H.; geb.dat.: - Verblijfplaats: van april 1941 tot augustus 1944 werkzaam bij de Gemeentelijke Bouw- en Woningtoezicht te Maastricht, daarna ondergedoken. 1945 - 1948, 381
        - Ruigendijk, J.C.; geb.dat.: - Verblijfplaats: vanaf 13 mei 1943 ondergedoken, van 20 februari tot 11 juni 1945 geïnterneerd in de gevangenis te Wilhelmsgaven. 1948 - 1949, 382
        - Ruijter, P.; geb.dat.: 23 - 01 - 1921 Verblijfplaats: van augustus 1942 tot augustus 1944 schoolgaand, daarna ondergedoken en werkzaam voor kost en inwoning bij zijn vader in Zwaagdijk. 1949 - 1950, 383
        - Ruiswijk, J.C.; geb.dat.: 03 - 01 - 1919 Verblijfplaats: van augustus 1942 tot juli 1943 werkzaam in Gustavsburg (Duitsland), vanaf 3 juli 1943 in Nederland, begin februari 1945 opgepakt in Gouda en weer naar Duitsland getransporteerd, na twee dagen gevlucht en na veel omzwervingen in Friesland. 1946 - 1948, 384
        - Santvoort, E.C. van; geb.dat.: 17 - 01 - 1919 Verblijfplaats: vanaf 13 mei ondergedoken. 1946 - 1948, 385
        - Sap, J.P.; geb.dat.: 11 - 12 - 1905 Verblijfplaats: vanaf mei 1943 ondergedoken in Friesland. 1946 - 1949, 386
        - Schagen, G. van; geb.dat.: - Verblijfplaats: vanaf 13 mei 1943 ondergedoken en werkzaam bij de BS in Zaandam en Waterland. 1947, 387
        - Schamp, Th.J.; geb.dat.: 30 - 06 - 1904 Verblijfplaats: vanaf 13 mei 1943 ondergedoken in Amsterdam, op 30 januari 1945 gefusilleerd. 1947, 388
        - Scharp, L.M.; geb.dat.: - Verblijfplaats: vanaf 13 mei 1943 ondergedoken. 1946 - 1954, 389
        - Scheepmaker, J.P.; geb.dat.: - Verblijfplaats: van 13 maart 1942 tot 31 mei 1945 geïnterneerd in Schevingen, Amersfoort, Vught, Haaren, Natzweiler en Dachau. 1946 - 1947, 390
        - Schilling, O.K.; geb.dat.: 18 - 10 - 1908 Verblijfplaats: vanaf 13 mei 1943 ondergedoken op Texel. 1948 - 1949, 391
        - Schleij, J. van der; geb.dat.: - Verblijfplaats: vanaf 10 mei 1943 ondergedoken en tot 6 augustus 1943 werkzaam bij de Nederlandsche Spoorwegen. 1946 - 1949, 392
        - Schot, N.; geb.dat.: - Verblijfplaats: van september 1944 tot 27 mei 1945 ondergedoken en werkzaam bij diverse firma's. 1946 - 1948, 393
        - Schouten, B.; geb.dat.: 30 - 03 - 1918 Verblijfplaats: vanaf 13 mei 1943 ondergedoken in Hoogeveen, Zwollerkarspel en Wezep. 1949, 394
        - Schrijer, A.N.; geb.dat.: - Verblijfplaats: gestorven in Duitse gevangenschap. 1946, 395
        - Schuite, Th.J.H.M.; geb.dat.: - Verblijfplaats: werkzaam voor de PTT in Duitsland, vanaf december 1944 ondergedoken in de Haarlemmermeer. 1947, 396
        - Segers, J.; geb.dat.: 15 - 04 - 1920 Verblijfplaats: vanaf 13 mei 1943 ondergedoken, vanaf oktober 1943 geïnterneerd in het concentratiekamp Oraniënburg. 1946 - 1948, 397
        - Seters, L. van; geb.dat.: - Verblijfplaats: van 13 mei 1943 tot 30 november 1944 ondergedoken in Zelhem. 1946 - 1948, 398
        - Siliacus, J.C.A.; geb.dat.: - Verblijfplaats: vanaf 20 september 1941 politiek gevangene na mislukte poging om naar Engeland te varen. 1946, 399
        - Simonis, J.H.; geb.dat.: - Verblijfplaats: vanaf 13 mei 1943 ondergedoken en illegaal werkzaam bij de ondergrondse organisatie Op Wacht in Den Haag. 1946 - 1948, 400
        - Sinke, P.F.; geb.dat.: 08 - 09 - 1913 Verblijfplaats: vanaf 13 mei 1943 ondergedoken en werkzaam bij een boer in Harenkarspel. 1948 - 1949, 401
        - Sint Nicolaas, C.; geb.dat.: - Verblijfplaats: tot 8 september 1943 werkzaam bij de gemeentepolitie in Dordrecht, bij een ongeval om het leven gekomen. 1946, 402
        - Sjamaar, A.H.; geb.dat.: 22 - 05 - 1920 Verblijfplaats: vanaf 13 mei 1943 ondergedoken en actief voor de NBS in Utrecht, Zuilen en Blerik. 1946 - 1949, 403
        - Slagt, M.; geb.dat.: - Verblijfplaats: van 14 juli 1940 tot 13 mei 1943 vrij, vanaf 13 mei 1943 krijgsgevangene. 1946 - 1948, 404
        - Slakhorst, W.; geb.dat.: 05 - 02 - 1919 Verblijfplaats: vanaf 1 november 1943 ondergedoken in Den Haag. 1947 - 1949, 405
        - Sluijts, G.; geb.dat.: - Verblijfplaats: vanaf 13 mei 1943 krijgsgevangene in Duitsland, vanaf 9 november 1943 gevlucht en ondergedoken in Nederland in Opperdoes (Medemblik). 1947, 406
        - Smeltink, P.J.; geb.dat.: - Verblijfplaats: van 13 mei 1943 tot 27 oktober 1944 ondergedoken. 1948, 407
        - Smit, A.; geb.dat.: - Verblijfplaats: vanaf mei 1943 afgekeurd voor afvoering als krijgsgevangene en werkzaam als toezichthouder op een woontjalk bij H.F. Waller te Aalsmeer. 1946 - 1948, 408
        - Smit, E.; geb.dat.: 04 - 02 - 1908 Verblijfplaats: vanaf mei 1943 ondergedoken in Wolvega en Steggerda, vanaf april 1944 in Amsterdam, vanaf oktober 1944 in Harderwijk. 1946 - 1949, 409
        - Smit, H.; geb.dat.: - Verblijfplaats: vanaf 23 september 1944 geïnterneerd in gevangenissen te Leeuwarden en Delfzijl. 1946 - 1948, 410
        - Smit, H.F.J.; geb.dat.: - Verblijfplaats: vanaf 13 mei 1943 ondergedoken. 1946 - 1948, 411
        - Smit, J.M.; geb.dat.: - Verblijfplaats: vanaf januari 1941 tot december 1941 geïnterneerd in de gevangenis in Scheveningen, daarna onbekend. 1942 - 1950, 412
        - Smits, R.W.; geb.dat.: - Verblijfplaats: vanaf mei 1943 ondergedoken in IJmuiden, Assen, IJmuiden en Joure. 1946 - 1948, 413
        - Snellen van Volenhove, J.S.; geb.dat.: - Verblijfplaats: van 17 maart 1941 tot 1 juli 1945 geïnterneerd in gevangenis en concentratiekampen te Scheveningen en Duitsland. 1947, 414
        - Snoek, C.; geb.dat.: 28 - 11 - 1916 Verblijfplaats: vanaf 13 mei 1943 ondergedoken in Tilburg. 1946 - 1948, 415
        - Snoek, H.L.; geb.dat.: 07 - 03 - 1904 Verblijfplaats: vanaf 13 mei 1943 ondergedoken in Hoogland. 1946 - 1956, 416
        - Someren, A. van; geb.dat.: - Verblijfplaats: van 13 mei 1943 tot 21 april 1944 werkzaam bij de Nederlandsche Spoorwegen, daarna onbekend. 1944 - 1948, 417
        - Spierdijk, W.; geb.dat.: - Verblijfplaats: vanaf 13 mei 1943 ondergedoken en actief bij een knokploeg in Noord-Holland. 1946, 418
        - Spoel, F. van der; geb.dat.: - Verblijfplaats: vanaf 13 mei 1943 ondergedoken. 1952, 419
        - Spreeuw, E.; geb.dat.: - Verblijfplaats: van 4 oktober 1941 tot 8 mei 1945 geïnterneerd in tuchthuis Luttringhausen bij Wuppertal. 1946, 420
        - Stadt, H.C. van de; geb.dat.: - Verblijfplaats: vanaf 13 mei 1943 ondergedoken, van 23 juli 1943 tot 8 mei 1945 politiek gevangene in tuchthuizen in Nederland en Duitsland. 1946 - 1948, 421
        - Stedema, A.; geb.dat.: - Verblijfplaats: vanaf 13 mei 1943 werkzaam in Emden. 1949 - 1950, 422
        - Steen, J. van der; geb.dat.: 19 - 03 - 1916 Verblijfplaats: van 1 februari tot april 1942 geïnterneerd in strafgevangenis te Kleef, vanaf 13 mei 1943 ondergedoken in Amsterdam. 1947 - 1949, 423
        - Steenaard, J.; geb.dat.: - Verblijfplaats: vanaf 13 mei 1943 ondergedoken. 1946, 424
        - Steenwinkel, C.P.; geb.dat.: - Verblijfplaats: vanaf 13 mei 1943 ondergedoken in Andijk. 1948 - 1953, 425
        - Stemerding, A.; geb.dat.: - Verblijfplaats: van 15 april 1942 tot 29 december 1942 geïnterneerd in gevangenis en concentratiekamp, op 29 december 1942 gefusilleerd. 1946, 426
        - Stolk, C.; geb.dat.: - Verblijfplaats: vanaf 13 mei 1943 ondergedoken. 1946, 427
        - Stomphorst, H.; geb.dat.: 10 - 12 - 1910 Verblijfplaats: vanaf mei 1943 ondergedoken en illegaal werkzaam in Soest. 1946, 428
        - Sturm, C.M.; geb.dat.: - Verblijfplaats: van 20 december 1942 tot april 1943 uitgezonden als ziekenverpleegkundige in Polen, vanaf mei 1943 vrijwillig uitgezonden naar Stanislau, vanaf mei 1944 ondergedoken in Nederland. 1949, 429